臺灣桃園地方法院小額民事判決
111年度桃小字第2170號
原      告  晨旭企業管理顧問股份有限公司

法定代理人  偕漢佳


訴訟代理人  陳永健
            顏國政
被      告  黃素如
上列當事人間請求給付電信費事件，本院於民國111年12月1日言
詞辯論終結，判決如下：
　　主    文
一、原告之訴駁回。
二、訴訟費用新臺幣1,000元由原告負擔。
　　理由要領
一、原告主張被告前向訴外人遠傳電信股份有限公司（下稱遠傳
    電信公司）申請租用行動電話門號0000000000號、00000000
    00號（下合稱系爭門號），均將帳單合併於門號0000000000
    號合併出帳計費，截止帳單逾期日止共積欠電信服務費新臺
    幣（下同）6,448元、小額代收費用78元及專案補貼款26,02
    4元，嗣遠傳電信公司於民國109年12月10日將對被告之前揭
    債權讓與原告等情，固據其提出續約服務申請書、第三代行
    動通信/行動寬頻業務服務申請書、限NP 4G新絕配599限30
    手機案、銷售確認單、UYB00ENVYEY3 2轉3續約-C手機哈啦
    頭家990/998限24+Smart 150限24第三代行動電話服務申請
    書（限制型）、遠傳電信加值服務資費續約同意書及遠傳電
    信公司行動電話業務/第三代行動通信業務服務契約為證（
    本院卷7-10、39-45頁），然依原告所提上開證據僅足以認
    定門號0000000000號係被告於107年2月8日申請續約，合約
    期限為30個月，門號0000000000號係被告於106年7月25日申
    請，合約期限為30個月，帳單合併於門號0000000000號等情
    ，就被告向遠傳電信公司申請系爭門號之電信服務契約起訖
    期間為何，已有未明。原告固另提出107年5月至107年8月電
    信費繳款通知、小額代收服務繳款通知、費用明細清單、債
    權讓與證明書及債權讓與通知書為證（本院卷11-24頁），
    惟觀諸債權讓與證明書（本院卷23頁）僅記載遠傳電信公司
    將被告申辦之門號0000000000號所欠債權金額32,550元讓與
    原告，並無將被告申請之門號0000000000號所欠債權亦讓與
    原告，則本件遠傳電信公司究竟有無將對被告所申辦系爭門
    號之電信費、小額代收服務費用及專案補貼款之債權均讓與
    原告已有所疑，參以前揭107年8月電信費繳款通知、小額代
    收服務繳款通知所列合計應繳金額與債權讓與證明書所列債
    權金額固同為32,550元，然前揭107年5月至107年8月費用明
    細清單係列載系爭門號所欠之電信費及專案補貼款，而非僅
    列載門號0000000000號所欠之電信費及專案補貼款，則門號
    0000000000號所欠之電信費及專案補貼款之金額究為何，遠
    傳電信公司是否確已將對被告所申辦該門號欠費之債權讓與
    原告，皆顯有所疑。從而，原告主張遠傳電信公司已將系爭
    門號之債權均讓與原告，依系爭門號電信契約及債權讓與請
    求被告所積欠之電信費、小額代收服務費用及專案補貼款，
    即屬無據。
二、綜上所述，原告依系爭門號電信契約及債權讓與之法律關係
    ，請求被告給付32,550元，及其中6,526元自起訴狀繕本送
    達之翌日起至清償日止，按年息5%計算之延滯利息，為無理
    由，應予駁回。
三、訴訟費用負擔之依據：民事訴訟法第78條，並依同法第436
    條之19第1項規定，確定訴訟費用額如主文第2項所示。
中　　華　　民　　國　　111 　年　　12　　月　　16　　日
                  桃園簡易庭  法  官  陳柏嘉
以上為正本係照原本作成。
如不服本判決，應於送達後20日內，向本院提出上訴狀並表明上
訴理由，如於本判決宣示後送達前提起上訴者，應於判決送達後
20日內補提上訴理由書（須附繕本）。
如委任律師提起上訴者，應一併繳納上訴審裁判費。   
中　　華　　民　　國　　111 　年　　12　　月　　16　　日
                              書記官  石曉芸
附錄：
一、民事訴訟法第436條之24第2項：
　  對於小額程序之第一審裁判上訴或抗告，非以其違背法令為
    理由，不得為之。
二、民事訴訟法第436條之25：
　  上訴狀內應記載上訴理由，表明下列各款事項：
　  ㈠原判決所違背之法令及其具體內容。
　  ㈡依訴訟資料可認為原判決有違背法令之具體事實。
三、民事訴訟法第471條第1項：（依同法第436條之32第2項規定
    於小額事件之上訴程序準用之）
    上訴狀內未表明上訴理由者，上訴人應於提起上訴後20日內
    ，提出理由書於原第二審法院；未提出者，毌庸命其補正，
    由原第二審法院以裁定駁回之。